臺灣高等法院臺中分院民事裁定
110年度抗字第372號
抗  告  人  郝慧卿  
訴訟代理人  陳萬秋  
相  對  人  周瑛    
上列當事人間聲請訴訟救助事件，抗告人對於民國110年7月27日
臺灣臺中地方法院110年度救字第110號裁定提起抗告，本院裁定
如下：
    主  文
抗告駁回。
抗告訴訟費用由抗告人負擔。
    理  由
一、抗告意旨略以：
　㈠兩造間之原法院110年度訴字第1553號損害賠償等事件，經原
    法院於民國110年5月18日以110年度補字第932號裁定命伊應
    於7日以內陳報該事件之訴訟標的價額，並按所陳報之訴訟
    標的價額補繳裁判費；如無法查報或未能查報，則其訴訟標
    的價額核定為新臺幣（下同）165萬元，應補繳第一審裁判
    費17,335元（下稱系爭裁判費）；如逾期未補正，即駁回其
    訴。
　㈡伊因無資力支出系爭裁判費，乃向原法院聲請訴訟救助，原
    法院認為伊未能釋明有「窘於生活，且缺乏經濟信用」而無
    資力支出訴訟費用，復未提出證據釋明如支付訴訟費用將使
    伊或家屬生活發生困難之情形，於110年6月10日以110年度
    救字第110號裁定駁回訴訟救助之聲請。伊於法定期間內對
    上開裁定提起抗告，並已於110年7月9日提出臺中市北區低
    收入戶證明書於原法院，足證伊實無能力繳納系爭裁判費，
    請求准予訴訟救助。
二、按提起抗告，應依民事訴訟法第77條之18前段規定繳納裁判
    費1,000元，此為必須具備之程式。而欠缺此程式經原第一
    審法院限期命其補正，該當事人逾限仍不遵行者，即應認其
    抗告為不合法，應以裁定駁回之，同法第495條之1準用第44
    2條第2項定有明文。
三、經查：
　㈠抗告人不服原法院於110年6月10日所為駁回訴訟救助聲請之
    裁定，於110年6月28日具狀提起抗告，惟未據繳納抗告裁判
    費1,000元，經原法院於110年7月1日裁定命抗告人於5日內
    補正，該裁定已於110年7月6日送達抗告人住所地，有送達
    證書在卷可稽（見原法院卷第22頁）。嗣因抗告人未於期限
    內補正，此有原法院查詢自110年7月1日起至同年月26日止
    抗告人繳納抗告費狀況之答詢表附卷足憑（見原法院卷第30
    至36頁），原法院乃於110年7月27日裁定駁回抗告人之抗告
    ，該裁定並於110年7月30日送達抗告人住所地（見原法院卷
    第44頁）。抗告人既然逾期未補繳抗告裁判費，依首揭規定
    ，原法院駁回其抗告，即無不合。
  ㈡抗告人雖於110年7月9日提出臺中市○區低收入戶證明書，主
    張其確實無能力繳納裁判費等語，惟此屬抗告合法後始得審
    究之事項。抗告人之抗告既然因逾期未補繳抗告裁判費而不
    合法，自無須加以審究。從而抗告人指摘原裁定不當，求為
    廢棄，為無理由，應予駁回。
四、結論：本件抗告為無理由，爰裁定如主文。
中　　華　　民　　國　　110 　年　　9 　　月　　29　　日
                民事第五庭    審判長法  官  游文科
                                    法  官  李慧瑜
                                    法  官  楊珮瑛
以上正本係照原本作成。
本裁定除以適用法規顯有錯誤為理由外，不得再抗告。如提起再
抗告，應於收受送達後10日內委任律師為代理人向本院提出再抗
告狀，並繳納再抗告費新臺幣1,000元。
因疫情而遲誤不變期間，得向法院聲請回復原狀。
                                    書記官  賴成育
中　　華　　民　　國　　110 　年　　9 　　月　　29　　日